【裁判字號】    96,訴,3878
【裁判日期】    970520
【裁判案由】    槍砲彈藥刀械管制
【裁判全文】
臺灣板橋地方法院刑事判決              96年度訴字第3878號
公  訴  人  臺灣板橋地方法院檢察署檢察官
被      告  甲○○
            丙○○原名鄭勝傑.
共      同  本院公設辯護人乙○○
指定辯護人
上列被告等因違反槍砲彈藥刀械管制條例案件，經檢察官提起公
訴（96年度偵字第19721、23063號），本院判決如下：
    主  文
甲○○、丙○○共同未經許可，持有可發射子彈具有殺傷力之改
造手槍，各處有期徒刑貳年，併科罰金新臺幣伍萬元，罰金如易
服勞役，均以新臺幣壹仟元折算壹日；均緩刑伍年。扣案改造手
槍壹支（含彈匣壹個、槍枝管制編號：0000000000）、彈匣壹個
均沒收。
    事  實
一、甲○○、丙○○均明知可發射子彈具有殺傷力之改造手槍、
    可供槍砲使用之子彈及彈匣，分別係槍砲彈藥刀械管制條例
    所列管之槍砲、彈藥及槍砲之主要組成零件，非經中央主管
    機關許可，不得持有，竟共同基於持有改造手槍、子彈及槍
    砲主要組成零件之犯意聯絡，於民國92年間，在臺北縣板橋
    市○○路附近某處，各出資一半，向真實姓名年籍不詳、綽
    號「阿忠」之成年男子，以新臺幣（下同）5 萬元之代價，
    共同購買可發射子彈具有殺傷力之改造手槍1 枝（含彈匣1
    個，槍枝管制編號：0000000000號）、無法與上開手槍搭配
    之彈匣1 個及具殺傷力之子彈6 顆（起訴書誤載為7 顆）而
    持有之（另有不具殺傷力之子彈1 顆）。嗣為警於96年8 月
    27 日17 時30分許，在臺北縣三重市○○街87巷12號3 樓甲
    ○○住處執搜索票執行搜索查獲，並扣得上開改造手槍1 支
    （含彈匣1 個）、彈匣1 個及子彈6 顆（另有1 顆不具殺傷
    力之子彈），並循線查獲鄭勝傑。
二、案經臺北市政府警察局報請臺灣板橋地方法院檢察署檢察官
    偵查起訴。
    理  由
一、上揭事實，業據被告甲○○、丙○○坦承不諱，並有扣案之
    上開改造手槍1 支（含彈匣1 個）、子彈7 顆及彈匣1 個可
    資佐證。上開槍、彈經內政部警政署刑事警察局以性能檢驗
    法、試射法鑑定結果，手槍1 支部分認係改造手槍，由仿BE
    RETTA 廠84型半自動手槍製造之槍枝換裝土造金屬槍管而成
    ，擊發功能正常，可供擊發適用子彈使用，具殺傷力，另1
    個金屬彈匣則無法使用於本案槍枝；子彈7 顆部分認均係非
    制式子彈，由金屬彈殼組合直徑8.0 正負0.5mm 金屬彈頭而
    成，採樣2 顆試射，均可擊發，認具殺傷力，此有該局96年
    9 月6 日刑鑑字第0960135846號槍彈鑑定書在卷可稽。再經
    本院送該局以實際試射法鑑定結果，槍枝部分，經裝填適用
    子彈實際試射，其彈頭發射速度為每秒172 公尺，計算其動
    能為57焦耳，換算其單位面積動能為每平方公分120 焦耳；
    子彈部分，剩餘5 顆未試射子彈，均經實際試射，其中4 顆
    均可擊發，認具殺傷力，另1 顆無法擊發，認不具殺傷力，
    此有該局97年1 月18日刑鑑字第0970001540號函在卷可稽。
    而依日本科學警察研究結果，彈丸單位面積動能達每平方公
    分20焦耳，則足以穿入人體皮肉層，而該局對活豬作射擊測
    試結果，彈丸單位面積動能達每平方公分24焦耳，則足以穿
    入豬隻皮肉層，又美國軍醫總署定義，彈丸撞擊動能達約78
    .6 焦 耳，即足以使人喪失戰鬥能力，有上開函文可憑，是
    應認上開槍枝1 支及子彈6 顆確有殺傷力無訛。本件事證明
    確，被告等之犯行均堪認定，應依法論科。
二、按扣案之彈匣之一雖無法裝載於扣案之改造手槍，惟仍係供
    裝填子彈供槍枝射擊之用，為槍枝之主要組成零件；是核被
    告甲○○、鄭勝傑所為，係犯槍砲彈藥刀械管制條例第8 條
    第4 項之未經許可持有可發射子彈具有殺傷力之改造手槍罪
    、第12條第4 項之未經許可持有子彈罪及第13條第4 項之未
    經許可持有槍砲之主要組成零件罪。公訴人起訴法條雖漏引
    同條例第13條第4 項之罪，然已於起訴書犯罪事實論及被告
    持有彈匣等情，自為起訴效力所及，本院得併予審理。被告
    二人就上開犯行，有犯意之聯絡及行為之分擔，為共同正犯
    。被告二人以一持有行為，同時持有改造手槍、子彈及槍砲
    主要組成零件3 罪，為想像競合犯，應依刑法第55條規定，
    從一較重之未經許可持有改造手槍罪論處。被告甲○○、鄭
    勝傑所犯未經許可持有改造手槍罪之法定刑為3 年以上10年
    以下有期徒刑，併科新臺幣700 萬元以下罰金，茲以被告二
    人持有上開槍、彈多年，均無證據顯示曾用以犯罪，其等稱
    因好奇始購入槍、彈把玩，實為可能，其守法觀念雖有欠缺
    ，惡性尚非極為重大，依其情節，客觀上顯可憫恕，倘科以
    最低刑度，仍嫌過苛，致生情輕法重之弊，有失立法本旨，
    是均依刑法第59條規定，減輕其刑。爰審酌未經許可之槍砲
    、彈藥及槍砲主要組成零件，其持有及流通危害人身安全、
    社會秩序至鉅，而為國法所厲禁，並經各類教育及傳播媒體
    廣為宣導週知，應為被告二人所曉，竟仍為個人把玩而購入
    、持有，應予非難，兼衡被告二人之素行、智識程度、犯罪
    之動機、目的、手段，犯後自警詢時即坦承犯行，尚知悔悟
    等一切情狀，各量處如主文所示之刑，罰金部分並諭知易服
    勞役之折算標準，資為懲儆。末查，被告甲○○前因搶奪案
    經法院判處有期徒刑3 年7 月確定，於76年7 月23日執行完
    畢，被告張盛杰則因竊盜案經法院判處有期徒刑8 月，於79
    年5 月3 日執行完畢，彼等於該等案件執行完畢後5 年以內
    均未曾因故意犯罪受有期徒刑以上刑之宣告，此有其等之臺
    灣高等法院被告前案紀錄表在卷可按，因一時失慮，致罹刑
    典，犯後就其犯行均供認無隱，良有悔意，有鑑於被告甲○
    ○、丙○○均從事水電業，有正當工作，家中亦均有幼子待
    撫養，此有在職證明書、戶籍謄本存卷為憑，因為個人把玩
    而購入上開槍、彈及彈匣，倘入監獄服刑，所受與社會長期
    隔絕之害，將更甚於刑罰之教化功能，況被告二人經此重刑
    之宣告，應知所警惕，信無再犯之虞，本院因認對其宣告之
    刑，以暫不執行為適當，而予宣告緩刑5 年，以勵自新。
四、扣案改造手槍1 枝（含彈匣1 個，槍枝管制編號：00000000
    00號）及無法與上開手槍搭配之彈匣1 個，均屬違禁物，應
    依刑法第38條第1 項第1 款規定沒收之。又扣案具殺傷力之
    子彈6 顆，均業經試射擊發而耗損，已無何效用可言，毋庸
    宣告沒收。扣案不具殺傷力之子彈1 顆，非違禁物，亦不併
    為沒收之宣告，附此敘明。
據上論斷，應依刑事訴訟法第299 條第1 項前段，槍砲彈藥刀械
管制條例第8 條第4 項、第12條第4 項、第13條第4 項，刑法第
11條前段、第28條、第55條、第42條第3 項、第59條、第74條第
1 項第2 款、第38條第1項第1款，判決如主文。
本案經檢察官陳伯均到庭執行職務。
中    華    民    國    97    年    5     月    20    日
                  刑事第十庭審判長法  官  侯志融
                                  法  官  楊博欽
                                  法  官  歐陽漢菁
以上正本證明與原本無異
如不服本判決應於送達後10日內向本院提出上訴狀
                                書記官  李崇文
中    華    民    國    97    年    5     月    20    日
附錄本案論罪科刑法條全文：
槍砲彈藥刀械管制條例第8條
未經許可，製造、販賣或運輸鋼筆槍、瓦斯槍、麻醉槍、獵槍、
空氣槍或第四條第一項第一款所定其他可發射金屬或子彈具有殺
傷力之各式槍砲者，處無期徒刑或5 年以上有期徒刑，併科新臺
幣1000萬元以下罰金。
未經許可，轉讓、出租或出借前項所列槍枝者，處5 年以上有期
徒刑，併科新臺幣1000萬元以下罰金。
意圖供自己或他人犯罪之用，而犯前二項之罪者，處無期徒刑或
7 年以上有期徒刑，併科新臺幣1000萬元以下罰金。
未經許可，持有、寄藏或意圖販賣而陳列第一項所列槍枝者，處
3 年以上10年以下有期徒刑，併科新臺幣700萬元以下罰金。
第一項至第三項之未遂犯罰之。
槍砲彈藥刀械管制條例第12條
未經許可，製造、販賣或運輸子彈者，處1 年以上7 年以下有期
徒刑，併科新臺幣500 萬元以下罰金。
未經許可，轉讓、出租或出借子彈者，處6 月以上5 年以下有期
徒刑，併科新臺幣300 萬元以下罰金。
意圖供自己或他人犯罪之用，而犯前二項之罪者，處3 年以上10
年以下有期徒刑，併科新臺幣700 萬元以下罰金。
未經許可，持有、寄藏或意圖販賣而陳列子彈者，處5 年以下有
期徒刑，併科新臺幣300 萬元以下罰金。
第一項至第三項之未遂犯罰之。
槍砲彈藥刀械管制條例第13條
未經許可，製造、販賣或運輸槍砲、彈藥之主要組成零件者，處
三年以上十年以下有期徒刑，併科新台幣七百萬元以下罰金。
未經許可，轉讓、出租或出借前項零件者，處一年以上七年以下
有期徒刑，併科新台幣五百萬元以下罰金。
意圖供自己或他人犯罪之用，而犯前二項之罪者，處五年以上有
期徒刑，併科新台幣一千萬元以下罰金。
未經許可，持有、寄藏或意圖販賣而陳列第一項所列零件者，處
六月以上五年以下有期徒刑，併科新台幣三百萬元以下罰金。
第一項至第三項之未遂犯罰之。


司法院資訊處製作；財團法人民間司法改革基金會備份。
